# 求助陈版主，标准化理财的区分

提问人：liuweisheng 时间：2021-10-24 08:05:07
求助陈版主，制造类企业，理财利息在哪个非经常性损益项目列示。
是（七）委托他人投资或管理资产的损益吗
谢谢 版主解惑
购买的标准化理财产品的收益属于“除同公司正常经营业务相关的有效套期保值业务外，持有交易性金融资产、交易性金融负债产生的公允价值变动损益，以及处置交易性金融资产、交易性金融负债和可供出售金融资产取得的投资收益”；为本企业定制的专项理财计划或信托等非标准产品相关的收益属于“委托他人投资或管理资产的损益”。
这里区分标准化理财和（专项理财计划或信托等非标准产品）等 是不是通过其他公司能否购买该类理财来判断。谢谢版主解惑

回答人：chenyiwei
一般可以这样理解。标准化理财主要是银行发起设立和运作管理、主要条款由银行制定，合格投资者在认可和接受该条款的前提下进行认购的理财产品。